# 请教陈版，关于直接计入所有者权益的利得和损失？

提问人：fangdaojun 时间：2014-08-10 22:30:09
1.直接计入所有者权益的利得与损失有哪些？直接计入所有者权益一般会体现在权益类的哪些科目？有哪些会直接计入到未分配利润科目里？ 2 ，A公司持股B公司60%，合并B公司报表；C公司持股B公司40%股权，对B公司进行权益法核算。如果B公司发生直接计入未分配利润的利得或损失，请问：（ 1 ）对于A公司合并B公司，在合并层面如何处理？B公司直接计入未分配利润的金额会带到合并层面吗？；（ 2 ）C公司如何对于这部分直接计入未分配利润的金额进行权益法核算？谢谢。

回答人：chenyiwei
请参考《企业会计准则解释第 3 号》第七条和《企业会计准则第 30 号——财务报表列报（ 2014 年修订）》中的“其他综合收益”概念。
A公司作为B公司的母公司，在其合并报表层面同样将B公司的其他综合收益确认为合并报表中的其他综合收益，但其他综合收益需按比例分配给少数股权。 C公司在权益法核算时，对被投资企业其他综合收益中按比例归属本企业的份额也纳入权益法核算，借记或贷记“长期股权投资——其他权益变动”，贷记或借记“资本公积——其他资本公积”。

提问人：fangdaojun 时间：2014-08-11 09:55:06
陈版，对于B公司合并报表有收购少数股东股权冲减未分配利润的情况，A公司在编制合并报表是要将B公司冲减的未分配利润按持股比例带到A公司合并层面？对于这部门未分配利润的差额，C公司如何进行权益法核算？按您的讲解，C公司把这部分差额放在资本公积核算，我个人觉得好像不太合适？请陈版解答。

回答人：chenyiwei
在A公司合并报表层面，B公司对子公司少数股权的收购同样也是体现为一项收购少数股权交易（除非被收购的少数股权的原股东是A公司或其控制的其他子公司，这时就应当作为内部交易完全抵销）。但是，如果B公司合并报表层面没有足够多的“资本公积——资本溢价”，而A公司的合并报表层面有足够多的“资本公积——资本溢价”，则B公司合并报表层面冲减留存收益的金额在A公司的合并报表层面将变为冲减资本公积（当然，如果B不是A的全资子公司，则A的合并报表层面冲减资本公积的金额要乘以A对B的持股比例）。
如果A和C是非关联方，则C在对B进行权益法核算时，根据 2014 年修订后的长期股权投资准则，在B的合并报表层面冲减留存收益的金额中所承担的份额应冲减资本公积。当然我认为这个规定并不合理，更合理的做法是计入当期损益。但既然准则已有明确规定，则应按已有的规定执行。

提问人：fangdaojun 时间：2014-08-17 22:40:03
陈版，如果A公司合并报表层面的资本公积不足恢复B公司冲减的未分配利润，是以A公司合并的资本公积为限恢复，还是全额恢复使得资本公积为负数？同时，C公司对B公司权益法核算，C公司将B公司冲减的未分配利润计入资本公积（借方），如果C公司本身的资本公积为 0 ，就使得C公司的资本公积变成负数了,这样合理吗？如何理解与解释？谢谢。

回答人：chenyiwei
我的观点一向是尽可能全额恢复被合并方留存收益，即使可能导致合并报表层面的资本公积为负数。否则会出现一些如你所述的问题。